臺灣高等法院刑事裁定
110年度聲字第2602號
聲請人即  
選任辯護人  魏翠亭律師
被      告  張聖明



上列聲請人因被告殺人等案件（本院110年度上訴字第1484號）
，聲請具保停止羈押，本院裁定如下：
    主  文
聲請駁回。
    理  由
一、聲請意旨略以：被告被訴殺人等案羈押至今已逾1年3月之久
    ，然被告於案發後自首並接受裁判，對案情坦承不諱，足見
    犯後態度良好，有悛悔之心，且本案歷經警、檢、原審及本
    院調查、審理，所有證據均已調查完竣，應無可資湮滅、偽
    造、變造之證據，亦無勾串證人、共犯之虞及逃亡之事實及
    可能，是被告羈押之原因已不存在。另被告已於110年5月13
    日與死者家屬達成民事和解，有卷附和解書可稽。請審酌上
    情，並考量被告母親自被告收押後頓失依靠，身體狀況不佳
    ，亟需被告照顧，且被告須在外籌款償還債務，請准被告具
    保停押云云。
二、按被告及得為其輔佐人之人或辯護人，得隨時具保，向法院
    聲請停止羈押，刑事訴訟法第110條第1項定有明文。次按羈
    押之目的在於確保刑事偵查、審判程序之完成，及刑事執行
    之保全，或預防反覆實施特定犯罪。羈押之被告除有刑事訴
    訟法第114條各款所列情形之一，經具保聲請停止羈押，不
    得駁回外，其他犯罪經羈押之被告應否許可停止羈押，事實
    審法院本有斟酌訴訟進行程度及其他情事自由裁量之權（最
    高法院46年台抗字第6號判例、99年度台抗字第96號、第120
    號裁定意旨參照）。
三、經查：
　㈠本件刑事聲請具保停止羈押狀之當事人欄記載「上訴人即被
    告張聖明」、「選任辯護人魏翠亭律師」，惟該書狀尾未有
    被告張聖明之簽名或蓋章，僅有律師魏翠亭之印文，有該狀
    在卷足按（見本院卷第6頁），經詢問被告選任辯護人，魏
    翠亭律師稱係以選任辯護人之名義為本案聲請，有本院110
    年7月1日公務電話紀錄表附卷可查（本院卷第11頁）。是被
    告選任辯護人魏翠亭律師為被告聲請具保停止羈押，自屬合
    法，先此敘明。
　㈡被告張聖明因殺人等案件，前經本院訊問後，認其涉犯殺人
    、非法持有可發射子彈具有殺傷力之槍枝等罪，犯罪嫌疑重
    大，又所涉殺人罪為最輕本刑5年以上有期徒刑之重罪，並
    業經原審判處有期徒刑14年在案，且與其另涉之非法持有可
    發射子彈具有殺傷力之槍枝罪經原審判決應執行有期徒刑16
    年，有相當理由足認有逃亡之虞，具刑事訴訟法第101條第1
    項第3款之羈押原因，非予羈押，顯難進行審判或執行，有
    羈押之必要，於民國110年4月29日裁定羈押在案。
　㈢被告所涉殺人等犯行，業據其坦承非法持有具有殺傷力之槍
    枝、子彈，及以所持槍之擊發子彈造成被害人張書景死亡等
    事實，惟否認具殺人犯意，然本件有相關證人之證述、及新
    竹縣政府警察局扣押筆錄及扣押物品目錄表、現場採證照片
    、新竹縣政府警察局槍枝初步檢視報告表、新竹縣政府警察
    局刑案現場勘察報告、現場勘察影像、勘察採證同意書及證
    物清單、刑事案件證物採驗紀錄表、死者傷勢外觀照片及案
    發現場照片、救護紀錄表、臺灣新竹地方檢察署相驗屍體證
    明書、檢驗報告書、相驗及解剖照片、法務部法醫研究所解
    剖報告書暨鑑定報告書、現場採證照片、被告手機LINE對話
    擷圖及鑽石照片、內政部警政署刑事警察局109年5月15日刑
    生字第0000000000號鑑定書、天主教仁慈醫療財團法人仁慈
    醫院109年8月21日(109)仁醫事病字第464號函暨所附被告病
    歷資料、案發現場示意平面圖、新竹縣緊急救護案件紀錄表
    、109年3月1日緊急救護案件報案紀錄錄音檔譯文等證據資
    料在卷可佐，並有改造手槍1支、子彈7顆、彈殼1顆、彈頭1
    顆、金屬零件（彈匣零件）1件、金屬片（彈匣零件）2件及
    彈簧（彈匣零件）1件等物扣案足憑，且被告所涉犯刑法第2
    71條第1項殺人罪、修正前槍砲彈藥刀械管制條例第8條第4
    項之罪，業經原審判決應執行有期徒刑16年在案，足認被告
    犯罪嫌疑重大；又被告所犯殺人罪名，經原審判決量處有期
    徒刑14年，罪刑非輕，衡以刑罰常伴有逃亡之高度可能，係
    趨吉避凶、脫免刑責、不甘受罰之基本人性，被告規避審判
    程序進行及刑罰執行之可能性甚高，自有相當理由足認為有
    逃亡之虞。本院審酌被告所涉犯行侵害法益之嚴重性、國家
    刑罰權遂行之公益及被告人身自由受拘束之不利益程度後，
    認對被告維持羈押處分尚屬適當且必要，無法以具保、責付
    等其他強制處分手段替代羈押。聲請人固主張被告於犯案後
    自首，已與被害人家屬和解，犯後態度良好云云，惟被告自
    首、與被害人家屬和解等犯後態度，不影響上開羈押原因之
    判斷，另被告是否有滅證、勾串證人之虞，及其家庭經濟狀
    況，亦與本案羈押事由無涉，不影響本院就羈押必要性之認
    定。此外，本件復查無刑事訴訟法第114條所定不得駁回具
    保聲請，或其他法定應停止羈押事由。從而，被告羈押之原
    因依然存在，不能因具保而使之消滅，聲請人執前詞為被告
    聲請具保停止羈押，尚難准許，應予駁回。
據上論斷，應依刑事訴訟法第220條，裁定如主文。 
中　　華　　民　　國　　110 　年　　7 　　月　　27　　日
                  刑事第二十二庭審判長法　官  洪于智
                                      法　官  陳銘壎
                                      法　官  汪怡君
以上正本證明與原本無異。
如不服本裁定，應於收受送達後五日內向本院提出抗告狀。
                                      書記官  高妤瑄
中　　華　　民　　國　　110 　年　　7 　　月　　27　　日